【裁判字號】    95,國,3
【裁判日期】    950602
【裁判案由】    國家賠償
【裁判全文】
臺灣臺中地方法院民事判決  95年度國字第3號
原      告  丁○○
被      告  臺中市警察局
法定代理人  戊○○
被      告  丙○○
右  二  人
訴訟代理人  洪錫欽律師
複代理人    陳姿君律師
被      告  臺中地方法院檢察署
法定代理人  甲○○
被      告  乙○○
當事人間國家賠償事件，本院就被告臺中市警察局、丙○○部分
於95年5月19日言詞辯論終結，就被告臺中地方法院檢察署、乙
○○不經言詞辯論終結，判決如下：
    主    文
原告之訴駁回。
訴訟費用由原告負擔。
    事實及理由
壹、兩造聲明及陳述：
  一、原告方面：聲明及陳述如附件。
  二、被告丙○○、臺中市警察局方面：
    (一)被告丙○○並無原告所指稱之情事，不但依法受理且登記
      於受理各類案件紀錄表，並無原告所稱之「吃案」情形，
      原告並未受有何損害，其訴顯無理由。
    (二)原告所述之原因事實發生於民國（下同）91年6月3日，當
      時原告即已知悉處理警員為被告丙○○及其所屬機關為被
      告台中市警察局，本件姑不論原告之請求是否顯無理由，
      原告之訴亦已罹於時效。
    (三)聲明：原告之訴駁回。
  三、被告臺中地方法院檢察署（下稱臺中地檢署）、乙○○部
      分，未為聲明及陳述。
  四、本院依職權調閱臺灣高等法院臺中分院94年度上國易字第
      9號民事卷（含本院94年度國字第2號民事卷）、本院94年
      度簡上字第97號民事卷（含本院93年度中簡字第3752號民
      事卷）、本院94年度簡上字第123號民事卷（含本院93年
      度中簡字第3761號民事卷）。
貳、本院判斷：
  一、就被告臺中市警察局、丙○○部分：
    (一)按國家賠償法第8條第1項規定：「賠償請求權，自請求權
      人知有損害時起，因二年間不行使而消滅；自損害發生時
      起，逾五年者亦同。」本件被告丙○○、台中市警察局就
      原告之請求，已為時效抗辯，是本件首應予以審酌者，係
      原告之請求是否已罹於消滅時效，合先敘明之。
    (二)原告於起訴狀中陳稱：其於91年6月3日，持驗傷單，要提
      傷害告訴，民權派出所集體吃案，提提出國家賠償，又原
      告在91年6月3日，遭受理員警丙○○拒不告知加害人姓名
      等語。則依原告所述可知，其於91年6月3日當時，即已知
      悉處理警員為被告丙○○及其所屬機關為被告台中市警察
      局，是姑且不論原告之請求之原因事實是否為真，本件原
      告所得提起國家賠償之訴訟，其請求權顯已罹於時效。原
      告提起本件訴訟，自無理由而應予以駁回。
  二、就被告臺中地檢署、乙○○部分：
    (一)按國家賠償法第13條規定：「有審判或追訴職務之公務員
      ，因執行職務侵害人民自由或權利，就其參與審判或追訴
      案件犯職務上之罪，經判決有罪確定者，適用本法規定。
      」故對於有追訴職務之公務員提起國家賠償訴訟者，自須
      符合本條之規定始可。再者，民事訴訟法第249條第2項規
      定：「原告之訴，依其所訴之事實，在法律上顯無理由者
      ，法院得不經言詞辯論，逕以判決駁回之。」故依原告訴
      狀內所記載之事實觀之，在法律上顯然不能獲得勝訴之判
      決者，自得不經言詞辯論，逕以判決駁回之。
    (二)經查被告乙○○係臺中地檢署主任檢察官，係屬有追訴職
      務之公務員，今原告對被告乙○○之偵查作為有所不滿，
      而逕行對被告乙○○及臺中地檢署提起本件國家賠償訴訟
      ，因本件被告乙○○並無「就追訴案件犯職務上之罪，經
      判決有罪確定」之情事，故原告提起本件訴訟，於法律上
      顯然不能獲得勝訴之判決，揆諸首揭說明，自得逕以判決
      駁回原告之訴。
  三、本件事證已臻明確，兩造其餘攻擊及防禦方法，核與判決
      結果不生影響，爰不一一論述。
參、據上論結，本件原告之訴為無理由，依民事訴訟法第78條、
    第249條第2項，判決如主文。
中    華    民    國    95    年     6     月    2    日
                  民事第三庭    法  官  李 悌 愷
以上正本係照原本作成。
如對本判決上訴，須於判決送達後20日內向本院提出上訴狀。
中    華    民    國    95    年     6     月    2    日
                                書記官


司法院資訊處製作；財團法人民間司法改革基金會備份。
